臺灣板橋地方法院刑事判決　　　　　　　　　　　　九十一年度訴字第一二九號
　　公　訴　人　臺灣板橋地方法院檢察署檢察官
　　被　　　告　甲○○
右列被告因違反毒品危害防制條例案件，經檢察官提起公訴 (九十年度偵字第一三八
二五號），本院判決如左：
    主  文
甲○○連續轉讓第一級毒品海洛因，累犯，處有期徒刑壹年陸月。
扣案之香煙壹支內所含第一級毒品海洛因沒收銷燬之。
    事  實
一、甲○○於民國八十年間因違反麻醉藥品管理條例案件，經臺灣士林地方法院判處
    有期徒刑四月確定，嗣於八十年七月十日易科罰金執行完畢，又於八十二年間因
    違反藥物藥商管理條例及麻醉藥品管理條例案件，經臺灣臺中地方法院分別判處
    有期徒刑一年、一年六月、三年確定，合併應執行有期徒刑五年確定，嗣於八十
    六年六月二十三日執行完畢，又於九十年間因違反槍砲彈藥刀械管制條例案件，
    經臺灣臺北地方法院判處有期徒刑一年四月及強制工作三年確定，尚未執行完畢
    ，又於九十一年間因違反毒品危害防制條例案件，經臺灣臺北地方法院判處有期
    徒刑五月確定，尚未執行完畢，竟不知悔改，基於轉讓第一級毒品海洛因之概括
    犯意，自民國九十年八月十七日起至同月十九日止，連續在台北縣土城市○○路
    ○段六一巷五十弄四號五樓住處，無償提供第一級毒品海洛因予黃耀慶與徐一恩
    二人（施用部份另由檢察官偵查處理）施用。嗣於九十年八月十九日十一時十五
    分許，經警持搜索票前往甲○○前開住處，扣得其所有之電子磅秤一台、分裝袋
    三十七個、滲有海格因香菸一支等物始悉上情。
二、案經台北縣政府警察局移送台灣板橋地方法院檢察署檢察官偵查起訴。
    理  由
一、訊據被告甲○○矢口否認有轉讓毒品犯行，辯稱：伊以香煙吸用海洛因後，將剩
    餘摻有海洛因的香煙放在桌上，黃耀慶與徐一恩看見後就自行拿去吸用，伊不知
    是犯法云云。惟查，被告甲○○於檢察官偵查時坦承：「我是有給黃耀慶海洛因
    一點點而已，徐一恩向我要，我就給他一點海洛因，兩個人都是在被捉的那天給
    的，兩人的警訊筆錄都實在」等語（見偵查卷第四一頁）。又證人黃耀慶先於警
    訊中證稱「在九十年八月十七日晚間二十二時許，在甲○○住處，由黃某再提供
    （我）海洛因吸食，我則不向甲○○收取車資」、「今日（十九日）早上約十時
    三十分許，在土城市○○路，甲○○通知我到廣新路接其女朋友李雅玲到甲○○
    住處，我沒收車資，由甲○○提供我海洛因吸食」等語（見偵查卷第十六頁），
    證人黃耀慶於偵查中又證稱「他（被告甲○○）請我去載他女朋友，但我沒載到
    ，講到一半，他就請一根內有毒品的香煙，他點好了，當場拿給我抽」等語（見
    偵查卷第四四頁）。又證人徐一恩於警訊中證稱「（我手提包內之海洛因）是甲
    ○○今早上十點多在其房間內拿給我的，他要送給我的」等語（見偵查卷第十一
    頁）。依上開調查，被告先前自白與證人陳述已甚明確，被告事後所辯無非飾卸
    之詞，不足採信，被告犯行堪以認定。
二、核被告甲○○所為，係犯毒品危害防制條例第八條第一項之轉讓第一級毒品罪。
    又被告甲○○先後多次轉讓海洛因犯行，時間緊接，方法相同，所犯係構成要件
    相同之罪名，應依連續犯規定，論以一罪，並加重其刑。又被告於八十二年間因
    違反藥物藥商管理條例及麻醉藥品管理條例案件，經臺灣臺中地方法院分別判處
    有期徒刑一年、一年六月、三年確定，合併應執行有期徒刑五年確定，嗣於八十
    六年六月二十三日執行完畢，此有臺灣高等法院檢察署刑案紀錄簡覆表一件在卷
    可按，其於五年內再犯本件有期徒刑以上之罪，為累犯，應依法遞加重其刑。爰
    審酌被告之品行、犯罪之動機、目的、手段、所生危害、犯罪後態度等一切情狀
    ，量處如主文所示之刑。
三、扣案之香煙一支內所含第一級毒品海洛因（香煙與海洛因無法剝離），應依法宣
    告沒收銷燬之。至於扣案之電子磅秤、分裝袋等物，與本件轉讓毒品犯罪無直接
    關係，爰不另為沒收之宣告。
據上論斷，應依刑事訴訟法第二百九十九條第一項前段、毒品危害防制條例第八條第
一項、第十八條第一項前段、刑法第五十六條、第四十七條，判決如主文。
本案經檢察官簡美慧到庭執行職務
中      華      民      國    九十一    年      八      月     十三     日
                                    臺灣板橋地方法院刑事第二庭
                                        法  官  黃  惠  瑛
右正本證明與原本無異。
如不服本判決，應於判決送達後十日內，向本院提出上訴狀。
                                        書記官  孫  治  華
中      華      民      國    九十一    年      八      月     十四     日
附錄本案論罪科刑法條全文：
毒品危害防制條例第八條：
轉讓第一級毒品者，處一年以上七年以下有期徒刑，得併科新臺幣一百萬元以下罰金
。
轉讓第二級毒品者，處六月以上五年以下有期徒刑，得併科新臺幣七十萬元以下罰金
。
轉讓第三級毒品者，處三年以下有期徒刑，得併科新臺幣三十萬元以下罰金。
前三項之未遂犯罪之。
